

Laura Daniela Gualdron Forero

Ingeniera Ambiental - Especialista en Gerencia Ambiental

Ingeniera Ambiental, Especialista en Gerencia Ambiental, con experiencia en el área de gestión ambiental para el sector salud, gestión de residuos sólidos hospitalarios, legislación ambiental y creación de estrategias para la adecuada gestión de la información sostenible. Persona dinámica y proactiva capaz de realizar las respectivas labores mediante una constante disciplina, responsabilidad y puntualidad, fomentando un ambiente laboral adecuado.



3246049263



💡 Bogotá, Colombia



in linkedin.com/in/@lagualdron

EDUCACIÓN

Especialización en Gerencia Ambiental Universidad Libre

06/2019 - 10/2020

Bogotá

Ingeniería Ambiental Universidad Libre

06/2014 - 04/2020

Bogotá

EXPERIENCIA LABORAL

Ingeniera Ambiental en práctica

Colsubsidio - Salud

12/2018 - 06/2019

Bogotá

Actividades

- Diligenciar los registros de generadores de residuos peligrosos ante la Secretaria de Salud y el IDEAM
- Registrar ante la Empresa de Acueducto y Alcantarillado de Bogotá los parámetros obtenidos en las respectivas caracterizaciones de vertimientos realizadas en cada Centro Médico
- Desarrollar diagnósticos ambientales y planes de acción en los diferentes Centros Médicos de Colsubsidio
- Realizar auditorías a gestores externos

Poligrafista MGV

02/2023 - 06/2023

Medellín, Antioquia

Actividades

- Planeación y aplicación de pruebas de poligrafía de pre empleo, rutina y caso específicos para empresas de diversos sectores económicos

Analista de Set Up Contreebute - MERO

02/2022 - Present

Bogotá D.C

Actividades

- Parametrizar la estructura de información ESG según las necesidades y expectativas de los clientes.
- Generar estrategias que permitan estandarizar y optimizar los procesos de set up.
- Mantener contacto con el cliente, entendiendo las necesidades que requieran de soporte durante la etapa de uso de la instancia.

HABILIDADES

Atención al cliente

FORMACIÓN COMPLEMENTARIA

Salud y Seguridad en el Trabajo (50 horas) (2020) - SENA

Auditor Interno HSEQ (2020)

ICONTEC

Excel Avanzado (2016)

- SENA

Poligrafista (2023)

- LATINAMERICAN POLYGRAPH INSTITUTE

LOGROS

Beca por rendimiento académico

Formulación y desarrollo de un aplicativo para el área de salud de Colsubsidio, con el fin de lograr un control de los procesos que realizan a nivel interno en materia ambiental

IDIOMAS

Inglés

Francés Español

INTERESES

Excel

Comunidad

Monitoreo Ambiental

Gestión Ambiental

Gestión de Residuos

Datos